sl-SI: Športna oprema > Rekreacija na prostem > Plovba in vodni športi > Oblačila za plovbo in vodne športe > Deli neoprenske obleke: Spodnji deli neoprenske obleke; Kapuce, rokavice in škornji za neoprenske obleke; Zgornji deli neoprenske obleke
vi: Dụng cụ thể thao > Giải trí ngoài trời > Chèo thuyền và thể thao dưới nước > Trang phục chèo thuyền và thể thao dưới nước > Trang phục dưới nước: Quần bơi giữ nhiệt; Mũ trùm đầu, găng tay & giày đồ bơi giữ nhiệt; Áo bơi giữ nhiệt
el: Αθλητικά είδη > Υπαίθριες δραστηριότητες αναψυχής > Ναυσιπλοΐα & θαλάσσια σπορ > Ενδύματα για ναυσιπλοΐα και θαλάσσια σπορ > Εξαρτήματα στολής κατάδυσης: Κάτω μέρη στολής κατάδυσης; Κουκούλες, γάντια & μπότες στολής κατάδυσης; Πάνω μέρη στολής κατάδυσης
da: Sportsartikler > Friluftsliv > Sejling og vandsport > Sejlertøj og tøj til vandsport > Våddragtdele: Våddragter – bukser; Våddragter – tilbehør; Våddrager – overdele
hr-HR: Sportska oprema > Rekreacija na otvorenom > Plovidba i vodeni sportovi > Odjeća za plovidbu i vodene sportove > Dijelovi ronilačkog odijela: Donji dio ronilačkog odijela; Kapuljače, rukavice i čizme za ronilačka odijela; Gornji dio ronilačkog odijela
th: อุปกรณ์กีฬา > สันทนาการกลางแจ้ง > กีฬาทางเรือและทางน้ำ > เสื้อผ้าสำหรับกีฬาทางเรือและทางน้ำ > เว็ทสูท: กางเกงเว็ทสูท; ผ้าคลุมศีรษะ ถุงมือ และบูทสำหรับเว็ทสูท; เสื้อเว็ทสูท
pl: Sprzęt sportowy > Rekreacja na świeżym powietrzu > Żegluga i sporty wodne > Odzież żeglarska i do uprawiania sportów wodnych > Pianki w częściach: Pianki - części dolne; Pianki - akcesoria; Pianki - części górne
ja: スポーツ用品 > 屋外レクリエーション > ウォータースポーツ・アクティビティ > ウォータースポーツウェア > ウェットスーツ（部位別）: ウェットスーツボトムス; ウェットスーツ小物; ウェットスーツトップス
pt-BR: Artigos esportivos > Atividades ao ar livre > Canoagem e esportes aquáticos > Roupas de canoagem e esportes aquáticos > Roupas de mergulho: Calças para mergulho; Acessórios para mergulho; Blusas para mergulho
ru: Спортивные товары > Активный отдых на открытом воздухе > Гребля и водные виды спорта > Экипировка для гребли и водных видов спорта > Отдельные элементы гидрокостюма: Неопреновые брюки и шорты; Неопреновые шлемы, перчатки и боты; Неопреновые майки и куртки
ko: 스포츠용품 > 야외 레크레이션 > 보트 놀이/수상 스포츠 > 보트 놀이/수상 스포츠 의류 > 잠수복: 잠수복 하의; 잠수복 모자, 장갑, 부츠; 잠수복 상의
de: Sportartikel > Outdoor-Aktivitäten > Boot- & Wassersport > Boots- & Wassersportkleidung > Neoprenanzugteile: Neopren-Unterteile; Kappen, Handschuhe & Stiefel für Neoprenanzüge; Neopren-Oberteile
tr: Spor Malzemeleri > Açık Hava Etkinlikleri > Kayıkçılık ve Su Sporları > Kayıkçılık ve Su Sporları Kıyafetleri > Wetsuit Parçaları: Dalgıç Kıyafeti Alt Parçaları; Dalgıç Kıyafeti Aksesuarları; Dalgıç Kıyafeti Üst Parçaları
en: Sporting Goods > Outdoor Recreation > Boating & Water Sports > Boating & Water Sport Apparel > Wetsuit Pieces: Wetsuit Bottoms; Wetsuit Hoods, Gloves & Boots; Wetsuit Tops
lt-LT: Sporto prekės > Poilsis lauke > Plaukiojimas valtimis ir vandens sportas > Apranga plaukimui valtimis ir vandens sportui > Šlapiojo tipo hidrokostiumų dalys: Šlapiojo tipo hidrokostiumų apatinės dalys; Šlapiojo tipo hidrokostiumų gobtuvai, pirštinės ir batai; Šlapiojo tipo hidrokostiumų viršutinės dalys
es: Equipamiento deportivo > Actividades al aire libre > Deportes acuáticos y navegación deportiva > Equipamiento para deportes acuáticos y navegación deportiva > Partes de trajes de neopreno: Pantalones de neopreno; Capuchas, guantes y botas para trajes de neopreno; Tops de neopreno
hu: Sportszerek > Szabadtéri kikapcsolódás > Csónakázás és vízi sportok > Csónakázó és vízisport-ruházat > Búvárruhadarabok: Búvárruhaalsók; Búvárruhacsuklyák, -kesztyűk és -csizmák; Búvárruhafelsők
sv: Sportartiklar > Utomhusaktiviteter > Båt- och vattensporter > Kläder för båt- och vattensporter > Våtdräktsdelar: Våtdräktsbyxor; Huvor, handskar och stövlar till våtdräkter; Våtdräktsjackor
fr: Équipements sportifs > Loisirs de plein air > Plaisance et sports nautiques > Équipement de plaisance et sports nautiques > Éléments de combinaisons de plongée: Bas de combinaison; Cagoules, gants et bottes de plongée; Hauts de combinaison
sk-SK: Športový tovar > Exteriérové rekreakčné športy > Člnkovanie a vodné športy > Oblečenie na člnkovanie a vodné športy > Časti neoprénovej kombinézy: Neoprénové nohavice; Neoprénové mikiny, rukavice a čižmy; Neoprénové topy
it: Articoli sportivi > Ricreazione outdoor > Sport acquatici > Attrezzatura per sport acquatici > Componenti di mute subacquee: Pantaloni muta; Calzari, guanti e cappucci per mute subacquee; Maglie da sub
nl: Sportartikelen > Buitenrecreatie > Boten en watersport > Boot- en watersportkleding > Delen van wetsuits: Wetsuitbroeken; Wetsuit-accessoires; Tops voor wetsuits
bg-BG: Спортни стоки > Спортни занимания на открито > Плаване с лодка и водни спортове > Облекло за плаване с лодка и водни спортове > Части от неопренов костюм: Долнище на неопренов костюм; Качулки, ръкавици и ботуши за неопренов костюм; Горнища на неопренов костюм
cs: Sportovní potřeby > Outdoorové aktivity > Lodě a vodní sporty > Oblečení na lodě a vodní sporty > Neoprenové díly: Neoprenové kalhoty; Neoprenové kukly, rukavice a boty; Neoprenová trika
zh-CN: 体育用品 > 户外休闲 > 划船/水上运动 > 划船/水上运动服饰 > 潜水服: 潜水服下装; 潜水服帽子、手套与靴子; 潜水服上衣
ro-RO: Articole sportive > Recreere în aer liber > Plimbări cu barca și sporturi nautice > Echipamente pentru plimbări cu barca și sporturi nautice > Piese combinezoane din neopren: Pantaloni pentru combinezoane din neopren; Glugi, mănuși și cizme pentru combinezoane din neopren; Bluze pentru combinezoane din neopren
fi: Urheilutarvikkeet > Ulkoharrasteet > Veneily ja vesiurheilu > Veneily- ja vesiurheiluvaatetus > Märkäpuvun osat: Märkäpuvun alaosat; Märkäpuvun huput, hanskat ja tossut; Märkäpuvun yläosat
zh-TW: 體育用品 > 室外休閒 > 水上運動 > 水上運動服裝 > 潛水衣: 潛水褲; 潛水頭套/手套/鞋; 潛水上衣
nb: Sportsutstyr > Friluftsliv > Båt og vannsport > Båt- og vannsportklær > Våtdraktdeler: Våtdraktunderdeler; Våtdrakthetter, hansker og sko; Våtdraktoverdeler
pt-PT: Artigos de desporto > Atividades recreativas no exterior > Desportos náuticos e aquáticos > Vestuário para desportos náuticos e aquáticos > Combinações de mergulho: Calças de mergulho; Botas, luvas e capuzes de mergulho; Casacos de mergulho